臺灣高等法院民事裁定　　　　　　　　　100年度抗字第832號
抗　告　人　　精銓精密工業股份有限公司
兼法定代理人　蕭俊陵
抗　告　人　　李松梅
　　　　　　　郭維民
　　　　　　　黃方榮
上列抗告人因與相對人林憲登、盧淑卿間聲請確定訴訟費用額事
件，對於中華民國100年3月31日臺灣桃園地方法院99年度事聲字
第221號所為裁定提起抗告，本院裁定如下：
    主  文
抗告駁回。
抗告費用由抗告人負擔。
    事實及理由
一、相對人聲請意旨略以：兩造因原法院98年度訴字第1278號確
    認股東會決議不成立等事件(下稱1278事件)，判決訴訟費用
    由被告即抗告人負擔，並告確定在案，爰依民事訴訟法第91
    條規定，聲請確定訴訟費用額。
二、原法院司法事務官以訴訟費用新台幣(下同)27,000元，及特
    別代理人酬金40,000元，確定抗告人應負擔之訴訟費用為67
    ,000元，暨自裁定送達之翌日起至清償日止，按週年利率百
    分之五計算之利息。抗告人不服，聲明異議。原法院認異議
    無理由而駁回，抗告人不服，提起本件抗告。
三、抗告意旨略以：本件撤銷股東會決議之訴，其訴訟費用之徵
    收係非因財產權而訴訟，應徵收裁判費為3,000元，縱認性
    質上屬因財產權起訴，且此項財產權之訴訟標的價額不能核
    定，裁判費應為17,335元，又相對人贅為聲請之特別代理人
    酬金，應由相對人自行負擔云云。
四、按法院未於訴訟費用之裁判確定其費用額者，第一審受訴法
    院於該裁判有執行力後，應依聲請以裁定確定之；依第一項
    確定之訴訟費用額，應於裁定送達之翌日起，加給按法定利
    率計算之利息，民事訴訟法第91條第1項、第3項分別定有明
    文。又，法院或審判長依法律規定，為當事人選任律師為特
    別代理人或訴訟代理人者，其律師之酬金由法院或審判長酌
    定之；前項酬金及第466條之3第1項之酬金為訴訟費用之一
    部，民事訴訟法第77條之25第1項及第2項前段分別定有明文
    。又按選任特別代理人所需費用，及特別代理人代為訴訟所
    需費用，得命聲請人墊付，民事訴訟法第51條第5項亦有明
    文。
五、經查：抗告人與相對人間1278事件，業經相對人繳交訴訟費
    用27,000元，有繳費收據附於該卷內可考，並判決抗告人精
    銓精密工業股份有限公司於民國九十八年六月二十九日在台
    北市○○路○段二十五號A棟十二樓召集之召集之九十八年
    度股東常會所為改選董事及監察人之決議應予撤銷；確認抗
    告人精銓精密工業股份有限公司與抗告人蕭俊陵、李松梅、
    郭維民間依上開股東常會決議所成立之董事委任關係不存在
    ；確認抗告人精銓精密工業股份有限公司與抗告人黃方榮間
    依上開股東常會決議所成立之監察人委任關係不存在；訴訟
    費用由抗告人負擔等情，有該判決可稽，並經本院調卷查明
    屬實。又前開事件之特別代理人費用為40,000元，有原法院
    裁定可據(見1278事件第168頁)，該費用依前開說明亦為訴
    訟費用一部。原審依相對人提出之繳費單據及裁定、合作金
    庫代收入傳票(見司聲卷第3至7頁)及調閱1278事件卷證，確
    定抗告人應負擔之訴訟費用額為67,000元本息，並無不合。
    雖抗告人以前揭情詞置辯，惟確定訴訟費用額之程序，係判
    決確定後，審究依確定判決所諭應負擔訴訟費用者及負擔之
    比例、所列支出是否為訴訟費用之範圍、已否提出相關單據
    、以及合計應負擔之數額若干。至於訴訟費用如何負擔，應
    負擔之範圍或比例如何，均應依命負擔訴訟費用之確定裁判
    主文定之，自不得於確定訴訟費用額程序中再行爭議。抗告
    意旨猶執前詞指摘原裁定不當，聲明廢棄，為無理由，爰裁
    定如主文。
中    華    民    國   100    年    7     月    26    日
                  民事第十四庭
                      審判長法  官  林金村
                            法  官  陳秀貞
                            法  官  周祖民
正本係照原本作成。
本裁定除以適用法規顯有錯誤為理由外，不得再抗告。如提起再
抗告，應於收受後10日內委任律師為代理人向本院提出再抗告狀
。並繳納再抗告費新台幣１千元。
中    華    民    國   100    年    7     月    26    日
                             書記官  蕭進忠